臺灣臺南地方法院刑事判決　　　　　　 94年度簡上字第159號
上　訴　人　臺灣台南地方法院檢察署檢察官
被　　　告　丙○○
輔　佐　人　乙○○
上列被告因傷害案件，不服本院中華民國九十四年四月二十五日
第一審簡易判決（九十四年度簡字第二六二號，原聲請案號：臺
灣臺南地方法院檢察署九十四年度偵字第一二一０號），提起上
訴，並就犯罪事實為有罪之陳述，本院管轄之第二審合議庭裁定
進行簡式審判程序，判決如下：
    主  文
上訴駁回。
丙○○緩刑貳年。
    事  實
一、丙○○與甲○○○係鄰居關係，於民國九十三年十二月八日
 　 下午六時二十分許，在台南市○區○○路二四二巷九弄五十
 　 八號甲○○○住處前，丙○○因聽聞甲○○○談話聲音過大
 　 ，出外制止而雙方發生口角，詎丙○○一時氣憤，即基於傷
 　 害人身體之犯意，出手毆打甲○○○之頭部，並拉扯甲○○
 　 ○之頭髮，致甲○○○受有左側顳頂部頭皮挫傷合併疼痛、
 　 腦有輕度震盪現象等傷害。
二、案經甲○○○訴由臺南市警察局第五分局報請臺灣臺南地方
    法院檢察署檢察官偵查後聲請簡易判決處刑。
　　理  由
一、上揭犯罪事實，業據被告丙○○於本院審理時自白在卷，核
    與目擊證人黃美雪、郭李月嬰及被害人甲○○○於偵查及審
    理證述內容相符，復有朱讚騫外科診所出具之診斷證明書一
    紙在卷可按，足認被告自白與事實相符，本案事證明確，被
    告犯行應堪認定。
二、核被告丙○○所為，係犯刑法第二百七十七條第一項之普通
    傷害罪。原審以被告罪證明確，依刑事訴訟法第四百四十九
    條第一項前段、第四百五十四條第二項，刑法第二百七十七
    條第一項、第四十一條第一項前段，罰金罰鍰提高標準條例
    第一條前段、第二條之規定，逕以簡易判決量處被告有期徒
    刑三月，併諭知易科罰金之折算標準。本院經核其認事用法
    ，均無不當，量刑亦稱妥適。被告上訴意旨，指摘量刑不當
    ，為無理由。惟查：本件被告前於八十五年間因過失致死案
    件，經法院判處有期徒刑一年二月，緩刑五年，緩刑期滿，
    緩刑之宣告未經撤銷，其刑之宣告失其效力，依法應視為未
    曾受有期徒刑以上刑之宣告，有臺灣高等法院被告全國前案
    紀錄表二份在卷可憑。其與被害人甲○○○於九十四年七月
    十三日當庭成立和解，有該日筆錄在卷可稽。再參酌被告因
    出血性腦中風，自九十一年四月二十六日發病迄今，行動不
    便，左側肢體無力，目前仍靠服藥控制血壓，家計均靠妻子
    在自助餐工作維持等情，業經其妻乙○○到庭陳述明確，並
    有新樓醫院診斷證明書一紙在卷可參。本院審酌被告已搬離
    與甲○○○發生爭吵之原住處，且與被害人間就前開傷害事
    件已達成和解，及其目前並無謀生能力，猶賴其妻照顧，被
    告經此教訓後，應知所警惕，信無再犯之虞，其所宣告之刑
    以暫不執行為適當，併諭知緩刑二年，以啟自新。
據上論斷，應依刑事訴訟法第四百五十五條之一第一項、第三項
、第二百七十三條之一第一項、第三百六十八條，刑法第七十四
條第一款，判決如主文。
本案經檢察官羅瑞昌到庭執行職務。
中　　華　　民　　國　　94　　年　　8　　月　　24　　日
　　　　　　　　　刑事第二庭
                              審判長法　官  陳振謙
                                    法  官  卓穎毓
                                    法  官  鄭燕璘
以上正本證明與原本無異。
不得上訴。
    　　　　　　　　　　　　　　　　書記官　黃雅雲
中　　華　　民　　國　　94　　年　　8　　月　　24　　日
附錄本案論罪科刑法條全文
刑法第二百七十七條第一項
傷害人之身體或健康者，處三年以下有期徒刑、拘役或一千元以
下罰金。
